【裁判字號】    92,訴,2450
【裁判日期】    921125
【裁判案由】    毒品危害防制條例
【裁判全文】
臺灣高雄地方法院刑事判決                        九十二年度訴字第二四五號
    公  訴  人  臺灣高雄地方法院檢察署檢察官
    被      告  甲○○
右列被告因違反毒品危害防制條例案件，經檢察官提起公訴（九十二年度毒偵字第四
三八九號），本院判決如左：
    主  文
甲○○連續施用第一級毒品，累犯，處有期徒刑壹年。
    事  實
一、甲○○曾於民國九十年間因違反槍砲彈藥刀械管制條例案件，經臺灣高雄地方法
    院以九十年度訴字第一四○號判處有期徒刑四月，如易科罰金，以三百元折算一
    日確定，並於九十年六月十五日執行完畢。又其曾因施用毒品案件，經臺灣高雄
    地方法院以八十八年度毒聲字第六二一六號裁定送觀察勒戒，認有繼續施用毒品
    之傾向，復以八十八年度毒聲字第六九五八號裁定施以強制戒治，嗣經本院以八
    十九年度毒聲字第一七五九號裁定停止戒治付保護管束，又因違反保護管束之行
    為情節重大，經本院以八十九年度毒聲字第四五○○號撤銷停止戒治，於九十年
    二月三日戒治期滿，由臺灣高雄地方法院檢察署檢察官於九十年七月六日，以九
    十年度戒毒偵字第七四○號裁定不起訴處分確定；其又因九十一年七月至九月間
    再犯施用第一級毒品案件，經臺灣高雄地方法院以九十一年毒聲字第六四○五號
    裁定令入戒治所施以強制戒治，另於九十二年一月十七日以九十一年度訴字第三
    三三五號判處有期徒刑一年確定。又甲○○因強制戒治已屆滿三個月，成效經評
    定為合格，無繼續戒治之必要，經臺灣高雄地方法院於九十二年二月二十五日以
    九十二年度毒聲字第一一○二號裁定停止戒治，所餘戒治期間付保護管束，然其
    不知悔改竟於上開保護管束期間之民國九十二年四月下旬，在高雄市○○○路之
    某不詳處所，連續施用第一級毒品海洛因多次，嗣於同年五月一日十五時許，因
    他案通緝，在高雄市三民區○○○路六三八巷口處為警逮捕到案後，經採尿檢驗
    之結果，呈嗎啡之陽性反應而查獲。
二、案經高雄市政府警察局三民一分局移送臺灣高雄地方法院檢察署檢察官偵查起訴
    。
    理  由
一、上開事實業據被告甲○○於審理中坦承不諱，且其為警查獲時所採尿液，經送檢
    驗結果，有嗎啡陽性反應，有高雄市立凱旋醫院高市凱醫檢字第０一０六七號煙
    毒尿液檢驗成績書一紙附卷可稽；而人體投與海洛因後，迅速水解轉變為嗎啡，
    再循嗎啡之代謝途徑，排出體外，百分之五十以上於八十九小時內，自尿中排出
    ，百分之九十於二十四小時內，自尿中排出，採樣應於投與嗎啡二十四小時內進
    行為宜，此經行政院衛生署藥物食品檢驗局以（八○）藥檢壹字第○五六九五四
    號函釋明確，足認被告之自白應與事實相符，應可採信；又被告前因施用毒品案
    件，經送觀察、勒戒後，認有繼續施用毒品之傾向，而經檢察官為不起訴處分確
    定，復再施用毒品，經檢察官聲請法院裁定強制戒治並起訴，經法院裁定送強制
    戒治並判處有期徒刑一年確定，其於強制戒治期滿前，再犯本件施用毒品之罪，
    有上開不起訴處分書一份及台灣高等法院被告全國前案紀錄表一份在卷足憑，而
    按毒品危害防制條例第二十條第三項所稱「再犯」「三犯」係指依該條例處理後
    「再犯」或「三犯」者而言，非以行為為準。從而二犯施用毒品者於停止戒治付
    保護管束期間，又施用毒品被查獲時，因二犯之強制戒治程序尚未終結，自不得
    視為三犯聲請強制戒治，此時應以受處分人違反保護管束應遵守事項情節重大為
    由，聲請法院裁定撤銷停止戒治，繼續執行未完成之強制戒治程序，而施用毒品
    罪部分，如係裁判確定後再犯，與前案並無連續犯之裁判上一罪關係，應另行起
    訴，從而本件應仍係二犯施用毒品罪，罪證明確，被告犯行堪以認定。
二、按海洛因為毒品危害防制條例第二條第二項第一款所明定之第一級毒品，核被告
    所為，係犯同條例第十條第一項之施用第一級毒品罪。被告持有第一級毒品海洛
    因進而施用，其持有之低度行為，應為施用之高度行為吸收，不另論罪。被告所
    為多次施用毒品之行為，時間緊接，所犯罪名相同，顯係出於概括之犯意為之，
    為連續犯，應依刑法第五十六條之規定以一罪論，並加重其刑。被告曾受上開有
    期徒刑以上刑之執行，其於執行完畢後五年內，再犯本件有期徒刑以上之罪，為
    累犯，應依刑法第四十七條之規定加重其刑。以上之加重並遞加之。審酌被告前
    於九十一年間因施用毒品海洛因及竊盜案件分別經法院判處有期徒刑一年及有期
    徒刑一年二月，並定其應執行刑二年確定，目前尚在執行中，有其台灣高等法院
    被告全國前案紀錄表一份在卷可查，被告因施用毒品，經送觀察勒戒及並經二次
    戒治後及第二次戒治並同時起訴判處徒刑後，仍未能徹底戒絕毒品，再度施用海
    洛因，顯見其無戒毒悔改之意，惟念其施用足以導致精神障礙、性格異常，甚至
    造成生命危險之毒品，乃戕害一己之身體健康，所為尚未害及他人，及其犯後坦
    承犯行態度良好等一切情狀，量處如主文所示之刑。
三、又本件被告所犯係死刑、無期徒刑、最輕本刑為三年以上有期徒刑以外之罪，其
    於準備程序中就被訴事實為有罪之陳述，經法官告知簡式審判程序之旨，並聽取
    公訴人、被告之意見後，本院認為適宜由受命法官獨任進行簡式審判程序，附予
    敘明。
據上論斷，應依刑事訴訟法第二百七十三條之一第一項、第二百九十九條第一項前段
，毒品危害防制條例第十條第一項，刑法第十一條前段、第五十六條、第四十七條，
判決如主文。
中      華      民      國      九十二    年    十一    月    二十五    日
                                  臺灣高雄地方法院刑事第十五庭
                                      法  官   林俊寬
右正本證明與原本無異。
如不服本判決，應於判決送達後十日內，向本院提出上訴狀。
                                      書記官   蔡淑貞
中      華      民      國      九十二    年    十一    月    二十五    日


司法院資訊處製作；財團法人民間司法改革基金會備份。
